臺灣花蓮地方法院民事判決
110年度花小字第393號
原      告  蘇文輝    現於法務部○○○○○○○執行中
被      告  李昱賢    同上
上列當事人間請求確認債權存在事件，本院判決如下：
    主      文
原告之訴駁回。
訴訟費用由原告負擔。
    事實及理由
一、原告主張：
　㈠兩造間前因侵權行為損害賠償事件涉訟，經本院107年度訴字
    第105號民事判決該案原告(即李昱賢)部分勝訴、部分敗訴
    ，嗣該案兩造均提起上訴，經臺灣高等法院花蓮分院以107
    年度上字第43號判決：「原判決關於命蘇文輝於聯合報頭版
    刊登道歉啟事，暨該部分假執行之宣告，廢棄；上開廢棄部
    分，李昱賢在第一審之訴及假執行聲請駁回；蘇文輝其餘上
    訴駁回。李昱賢之上訴及假執行之聲請駁回。」並就訴訟費
    用部分諭知：「第二審訴訟費用關於李昱賢上訴部分，由李
    昱賢負擔。第二審訴訟費用關於蘇文輝上訴部分，由蘇文輝
    負擔四分之一，餘由李昱賢負擔。」
　㈡嗣原告就前案確定判決聲請確定訴訟費用額，經本院以109年
    度司聲字第110號裁定(下稱系爭裁定)確定被告應給付原告
    訴訟費用新臺幣(下同)4,500元及自裁定送達翌日起至清償
    日止，按年息百分之5計算之利息。嗣被告聲明異議，而經
    本院以110年度事聲字第4號裁定駁回該異議，系爭裁定遂告
    確定。經原告以系爭裁定為執行名義，聲請對被告為強制執
    行，經本院以110年度司執更一字第1號（下稱系爭執行事件
    ）執行在案，因執行無結果而於110年5月18日核發債權憑證
    在案。然據原告所知，被告在獄中之保管金應有好幾萬元，
    不可能連4,500元都還不了，伊認為執行無果，係因被告故
    意隱匿其財產，希望法院幫我討回該4,500元等語。
　㈢並聲明：被告應給付原告4,500元，及自民國（下同）110年2
    月18日起至起至清償日止，按年息百分之5計算之利息。
二、按原告之訴，欠缺權利保護必要，法院得不經言詞辯論，逕
    以判決駁回之。但其情形可以補正者，審判長應定期間先命
    補正，民事訴訟法第249條第2項第1款後段定有明文。而所
    謂權利保護必要，係指原告提起之訴訟，就為訴訟標的法律
    關係，有請求法院判決之現實上必要性，亦即在法律上有受
    判決之現實利益（即客觀訴之利益）。從而，若未備此要件
    ，法院即應依上揭規定判決駁回原告之訴。
三、經查，原告就系爭確定判決有關訴訟費用額部分，業取得系
    爭裁定，而得為執行名義對被告為強制執行等情，有前開民
    事判決及裁定在卷可稽（見本院卷第113頁以下)，並經本院
    調閱系爭執行事件案卷核閱無訛。雖原告以系爭執行事件執
    行未果，係因被告故意隱匿其財產等語，而提起本件訴訟。
    然因原告對於被告就上開訴訟費用之給付已有執行名義，其
    再以相同訴訟費用之債起訴請求本院確認，核難認本件原告
    有何權利保護之必要。又本件原告經本院於準備程序中曉諭
    上情，惟其仍執以提起本件訴訟（見本院卷第110-111頁）
    ，揆諸上揭說明，本件自無行言詞辯論之必要，爰依民事訴
    訟法第249條第2項第1款後段之規定，不經言詞辯論，逕以
    判決駁回原告之訴。
四、訴訟費用負擔之依據：民事訴訟法第78條。
中　　華　　民　　國　　111 　年　　3 　　月　　8 　　日
                  花蓮簡易庭  法　官　李立青   
上列為正本係照原本作成。
如不服本判決提起上訴，應於判決（宣示判決筆錄）送達後20日
內，以判決違背法令為理由，向本院提出上訴狀。（上訴理由依
法應表明：一、原判決所違背之法令及其具體內容。二、依訴訟
資料可認為原判決有違背之法令之具體事實。），如於本判決宣
示後送達前提起上訴者，應於判決送達後20日內補提上訴理由書
（須附繕本），如未於上訴後20日內補提合法上訴理由書，法院
得逕以裁定駁回上訴。
中　　華　　民　　國　　111 　年　　3 　　月　　8 　　日
                              書記官  洪美雪